臺灣雲林地方法院刑事判決　　　　　　　100年度訴字第776號
公　訴　人　臺灣雲林地方法院檢察署檢察官
被　　　告　李柏瑤
選任辯護人　羅振宏律師
被　　　告　黃威迪
選任辯護人　蔡奉典律師
被　　　告　李英豪
選任辯護人　陳呈雲律師
上列被告因違反毒品危害防制條例案件，經檢察官提起公訴（10
0 年度偵字第4144號、第4271號、第4272號、第4274號、第4329
號），本院判決如下：
    主      文
【李柏瑤】販賣第三級毒品，處有期徒刑壹年參月，另案扣押之
諾基亞廠牌行動電話壹支（內含搭配使用之門號0000000
000號晶片卡壹張）沒收之。又販賣第三級毒品，處有期徒刑
壹年參月，另案扣押之諾基亞廠牌行動電話壹支（內含搭配使用
之門號0000000000號晶片卡壹張）沒收之。應執行有
期徒刑壹年陸月，緩刑肆年，緩刑期間內應向執行檢察官指定之
政府機關、政府機構、行政法人、社區或其他符合公益目的之機
構或團體提供貳佰小時之義務勞務，並付保護管束。另案扣押之
諾基亞廠牌行動電話壹支（內含搭配使用之門號0000000
000號晶片卡壹張）沒收之。
【黃威迪】共同販賣第二級毒品，處有期徒刑壹年拾月，緩刑肆
年，緩刑期間內應向執行檢察官指定之政府機關、政府機構、行
政法人、社區或其他符合公益目的之機構或團體提供貳佰貳拾小
時之義務勞務，並付保護管束。未扣案之摩托羅拉廠牌行動電話
壹支（內含搭配使用之門號0000000000號、0000
000000號晶片卡各壹張）沒收之，如全部或一部不能沒收
時，追徵其價額。未扣案之販賣第二級毒品所得新臺幣參仟伍佰
元應與共犯即真實姓名、年籍均不詳，綽號「哥哥」之成年男子
與李英豪連帶沒收之，如全部或一部不能沒收時，以其與共犯即
真實姓名、年籍均不詳，綽號「哥哥」之成年男子與李英豪之財
產連帶抵償之。
【李英豪】犯附表一編號１至７所示各罪（含「共同」犯附表一
編號１所示之罪），各處如附表一編號１至７所示之刑，應執行
有期徒刑貳年，緩刑伍年，緩刑期間內應向執行檢察官指定之政
府機關、政府機構、行政法人、社區或其他符合公益目的之機構
或團體提供貳佰肆拾小時之義務勞務，並付保護管束。扣案之索
尼易利信廠牌行動電話壹支（不含搭配使用之門號000000
0000號晶片卡壹張）沒收之。未扣案之摩托羅拉廠牌行動電
話壹支（內含搭配使用之門號0000000000號、000
0000000號晶片卡各壹張）沒收之，如全部或一部不能沒
收時，追徵其價額。未扣案之販賣第二級毒品所得新臺幣參仟伍
佰元應與共犯即真實姓名、年籍均不詳，綽號「哥哥」之成年男
子與黃威迪連帶沒收之，如全部或一部不能沒收時，以其與共犯
即真實姓名、年籍均不詳，綽號「哥哥」之成年男子與黃威迪之
財產連帶抵償之。未扣案之販賣第三級毒品所得共計新臺幣貳仟
伍佰元沒收之，如全部或一部不能沒收時，以其財產抵償之。
    事實及理由
壹、犯罪事實：
一、李柏瑤（綽號「小胖」）明知愷他命（Ketamine，又稱K 他
    命）為毒品危害防制條例所列管之第三級毒品，依法禁止販
    賣，竟基於販賣愷他命以營利之犯意，持用其所有諾基亞廠
    牌行動電話（搭配使用其所有門號0000000000號晶片卡1 張
    ，下稱甲行動電話）作為對外聯絡販毒之工具，先後為下述
    販賣愷他命之行為：
  (一)李柏瑤於民國100 年2 月26日凌晨0 時52分許，持用甲行動
    電話與持用李英豪（綽號「阿豪」）所有索尼易利信廠牌行
    動電話（搭配使用非李英豪所有之門號0000000000號【起訴
    書誤載為0000000000號之部分，均應更正】）晶片卡1 張，
    下稱乙行動電話）之李英豪聯絡後（通話內容如附表二編號
    １所示），在李英豪當時位於雲林縣口湖鄉下崙村之居處附
    近，以新臺幣（下同）1,000 元之價格，販賣愷他命2 包予
    李英豪，並當場交付之，價款由李英豪暫時賒欠（迄未清償
    ），完成交易。
  (二)李柏瑤於100 年3 月10日19時1 分、13分、17分許，持用甲
    行動電話與持用乙行動電話之李英豪聯絡後（通話內容如附
    表二編號２所示），於同日稍後，前往雲林縣口湖鄉下崙派
    出所附近，以500 元之價格，販賣愷他命1 包予李英豪，並
    當場交付之，價款由李英豪暫時賒欠（迄未清償），買賣完
    成。
二、黃威迪（綽號「阿迪」）知悉第二級毒品甲基安非他命（起
    訴書誤載為「安非他命」，由本院逕行更正）為國家懸令禁
    絕販賣之物品，竟與真實姓名、年籍均不詳，綽號「哥哥」
    之成年男子（下稱「哥哥」）共同基於販賣甲基安非他命以
    營利之犯意聯絡，由黃威迪持用其所有摩托羅拉廠牌雙插卡
    行動電話（搭配使用黃威迪所有之門號0000000000號、0000
    000000號晶片卡各1 張，均未扣案，下稱丙行動電話）作為
    對外聯絡販毒之工具，由「哥哥」將甲基安非他命交予黃威
    迪販賣，販毒所得交回「哥哥」，黃威迪則可獲得「哥哥」
    提供之甲基安非他命供己施用，作為報酬，以此方式共同對
    外販賣甲基安非他命。而於100 年3 月23日19時41分、43分
    、45分、46分、20時0 分、1 分、4 分、13分、28分、33分
    、37分許，李英豪基於共同販賣甲基安非他命以營利之犯意
    聯絡，使用乙行動電話與持用丙行動電話之黃威迪聯繫，電
    話中李英豪向黃威迪表示要介紹吳昆燦之不詳友人向黃威迪
    購買甲基安非他命之意，並談妥由黃威迪提供0.2 公克之甲
    基安非他命予李英豪作為報酬（通話內容詳如附表三編號１
    所示）。並於同日稍後，由吳昆燦之不詳友人開車搭載吳昆
    燦、李英豪前往約定之雲林縣口湖鄉下崙村某便利商店前，
    由黃威迪以3,500 元之價格販賣甲基安非他命1 包予吳昆燦
    之不詳友人，吳昆燦之不詳友人則交付3,500 元之價款予黃
    威迪，再由黃威迪轉交予「哥哥」，黃威迪、「哥哥」及李
    英豪便共同以此方式，販賣甲基安非他命予吳昆燦之不詳友
    人乙次。李英豪於本次交易成功後，由黃威迪處得到0.2 公
    克之甲基安非他命當作酬謝（黃威迪此一轉讓甲基安非他命
    之行為，未據起訴）。
三、李英豪基於販賣愷他命以營利之犯意，持用乙行動電話作為
    對外聯絡販毒之工具，分別為下述販賣愷他命之行為：
  (一)李英豪於99年3 月19日18時50分、20時2 分、22分許，持用
    乙行動電話與持用門號0000000000號行動電話之張芳賓（綽
    號「阿賓」）聯絡後（通話內容見附表四編號１所示），相
    約在雲林縣元長鄉某全家便利超商斜對面之停車場見面，並
    於同日稍後，由李英豪在該處，以500 元之價格，將愷他命
    1 包販賣予張芳賓，並自張芳賓處得款500 元（價金未扣案
    ），完成買賣。
  (二)李英豪於99年3 月20日14時3 分、16時34分許，持用乙行動
    電話與持用門號0000000000號行動電話之張芳賓聯絡後（通
    話內容見附表四編號２所示），相約在雲林縣北港鎮○○○○
    ○路上之某加油站見面，並於同日稍後，由李英豪前往約定
    地點，以500 元之價格，將愷他命1 包販賣予張芳賓，張芳
    賓則交付500 元（價金未扣案）之價款予李英豪收訖，完成
    交易。
  (三)李英豪於100 年2 月26日凌晨0 時55分、1 時0 分、2 分（
    起訴書誤載為1 時21分）許，持用乙行動電話與持用門號00
    00000000號行動電話之蔡名凱聯絡後（通話內容如附表四編
    號３所示），在李英豪上開居處前，以500 元之價格，販賣
    愷他命1 包予蔡名凱，雙方一手交錢一手交貨（李英豪取得
    之價金未扣案）。
  (四)李英豪於100 年3 月20日18時35分許，持用乙行動電話與持
    用門號0000000000號行動電話之蔡名凱聯絡後（通話內容如
    附表四編號４所示），在李英豪上開居處前，以1,000 元之
    價格，販賣愷他命2 包予蔡名凱，並當場交付之，然購毒價
    款由蔡名凱暫時賒欠，待蔡名凱領薪水後才清償完畢（價金
    未扣案）。
四、李英豪另基於幫助販賣愷他命以營利之犯意，為下列幫助販
    賣愷他命之行為：
  (一)李英豪於100 年3 月2 日20時10分、12分、15分許，持用乙
    行動電話與持用門號0000000000號行動電話之蔡名凱聯絡，
    並由蔡名凱將電話轉交給真實姓名年籍均不詳，綽號「俊宇
    」之藥頭（下稱「俊宇」），從中居間牽線（通話內容如附
    表四編號５所示），以此方式幫助「俊宇」順利地在雲林縣
    元長鄉清心福全飲料店，以400 元之價格（起訴書記載為「
    至少400 元」，由公訴檢察官當庭更正），販賣愷他命1 包
    予蔡名凱，雙方銀貨兩訖。
  (二)李英豪於100 年6 月2 日19時1 分、5 分（起訴書漏載19時
    5 分）許，持用乙行動電話與持用門號0000000000號行動電
    話之吳定寓聯絡後（通話內容如附表四編號６所示），由李
    英豪另外致電許哲佑（由檢察官另案通緝中），並透過李英
    豪之居間介紹，以此方式幫助許哲佑在雲林縣麥寮鄉「越南
    之星」KTV 內，以500 元之價格，販賣愷他命1 包予吳昆燦
    （與吳定寓合資），一手交錢一手交貨。
五、嗣因警方持本院核發之通訊監察書對門號0000000000號、00
    00000000號之電話號碼實施通訊監察，並於100 年7 月21日
    8 時許，持檢察官開立之拘票至雲林縣麥寮鄉○○○路266
    號2 樓之3 拘提李英豪到案，且經李英豪同意搜索後，扣得
    乙行動電話（甲行動電話於本院100 年度訴字第801 號案件
    審理中扣押，丙行動電話則未扣案），方查知上情。
貳、認定犯罪事實所憑之證據及理由：
一、證據能力方面：
  (一)附表二至四所示之通訊監察譯文（出處見附表二至四所示）
    ，係警方持本院核發之通訊監察書對門號0000000000號、00
    00000000號電話號碼實施通訊監察後所取得，並無違法監聽
    之情，此有本院99年度聲監字第121 號、100 年度聲監字第
    58號、聲監續字第115 號、第219 號通訊監察書各1 紙在卷
    可查（見警642 號卷第15頁至第17頁、警907 號卷第120 頁
    至第129 頁），被告李柏瑤、黃威迪、李英豪與各辯護人對
    附表編號二至四所載譯文內容之真實性也不爭執，是各該通
    訊監察譯文應有證據能力。
  (二)按被告以外之人於偵查中向檢察官所為陳述，除顯有不可信
    之情況者外，得為證據，刑事訴訟法第159 條之1 第2 項定
    有明文。蓋檢察官在偵查中對被告以外之人所為之偵查筆錄
    ，性質上屬傳聞證據，惟刑事訴訟法規定檢察官代表國家偵
    查犯罪、實施公訴，依法其有訊問被告、證人及鑑定人之權
    ，證人、鑑定人並須具結，而實務運作時，檢察官偵查中向
    被告以外之人所取得之陳述，原則上均能遵守法律規定，不
    致違法取供，其可信度極高，職是，被告以外之人前於偵查
    中已具結而為證述，除反對該項供述得具有證據能力之一方
    ，已釋明「顯有不可信之情況」之理由外，不宜遽指該證人
    於偵查中之陳述不具證據能力。查蔡名凱、張芳賓、吳定寓
    及李英豪在檢察官面前製作之偵訊筆錄（見偵4274號卷第10
    頁至第12頁、第40頁至第42頁、第50頁至第52頁、第81頁至
    第84頁），內容係檢察官令其等以證人身分具結後所為之證
    述，此有證人結文在卷可查（見偵4274號卷第13頁、第43頁
    、第53頁、第85頁），被告3 人及各辯護人均未提及檢察官
    在訊問時有不法取供之情形，亦未釋明前開證述有何顯不可
    信之情況，依上述規定，前開偵訊筆錄均得作為本案證據使
    用。
  (三)另被告以外之人於審判外之陳述，雖不符刑事訴訟法第159
    條之1 至之4 等4 條規定，而經當事人於審判程序同意作為
    證據，法院審酌該陳述作成時之情況，認為適當者，亦得作
    為證據，刑事訴訟法第159 條之5 第1 項同有規定。本判決
    後開所引用之其餘各該被告以外之人於審判外之陳述（包括
    言詞及書面陳述），原則上均不得作為證據使用，惟3 位被
    告及各辯護人均知上開證據資料為傳聞證據，但於本院審判
    程序中均表示同意作為證據使用（見本院卷第36頁反面、第
    40頁反面、第44頁），本院審酌上開證據製作時之情況，並
    無違法不當之情事，認為以之作為證據應屬適當，依前開規
    定，應認該等供述證據例外具有證據能力。
二、證明力方面：
  (一)【犯罪事實一】
    此部分犯罪事實，業據被告李柏瑤於警詢、偵查及本院審理
    中均坦承不諱（見警938 號卷第2 頁至第5 頁；偵4271號卷
    第12頁；本院卷第38頁至第40頁、第108 頁反面），核與證
    人即同案被告李英豪於偵查中之指證情節相符（見偵4274號
    卷第81頁至第82頁），復有附表二所示雙方之通訊監察譯文
    在卷可稽，另有甲、乙行動電話扣案可資佐證（甲行動電話
    於另案扣押中）。再觀之附表二之通話內容，其中使用暗語
    （例如：「到了」、「有嗎」），通話內容短暫，與一般親
    朋好友間閒話家常之情形有別，反與實務上常見毒品交易之
    對話內容相近，足見渠等通話之目的，就係為了交易毒品無
    誤。此外，被告李柏瑤於本案審理中供稱：我買1 包愷他命
    之成本為400 元，對外販售500 元，其中賺100 元等語（見
    本院卷第39頁反面），可信被告李柏瑤主觀上確有藉販賣愷
    他命之行為以營利之意圖，至為明確。故被告李柏瑤販賣愷
    他命予李英豪之犯行，洵堪認定。
  (二)【犯罪事實二】
    此一犯罪事實，業據被告黃威迪與李英豪於警詢、偵查及本
    院審理中均坦承不諱（見警907 號卷第18頁反面、第38頁至
    第42頁；偵4274號卷第28頁至第30頁；本院卷第31頁反面、
    第33頁、第42頁至第45頁、第117 頁），並有附表三編號１
    所示之通訊監察譯文附卷可參，另有乙行動電話1 支扣案可
    資佐證。究之附表三所示渠等之通話內容，被告李英豪向身
    旁友人提及：「我第一次聽到這麼便宜，要小心一點」；向
    被告黃威迪言明：「現在是人家拜託我處理」、「包括盒子
    ９，你把它弄成包括盒子７，另外２另外裝起來」，代表被
    告李英豪係代友人購買毒品，且要求從中獲取0.2 公克毒品
    做為報酬之意。被告黃威迪則向被告李英豪表示：「我先去
    找我哥哥再過去」，也代表被告黃威迪要向「哥哥」拿毒品
    再去交易之意。凡此均與被告黃威迪、李英豪之自白相互吻
    合。此外，被告黃威迪於警詢中供稱：我幫「哥哥」的忙（
    販賣甲基安非他命），他有時候心情好會拿1 包（甲基安非
    他命）給我用等語（見偵4274號卷第30頁）；被告李英豪於
    警詢中供稱：我從中賺取0.2 公克之甲基安非他命等語（見
    警907 號卷第18頁反面），顯見被告黃威迪與李英豪主觀上
    均有從本次交易中獲取利潤之意圖（被告黃威迪部分，係省
    去購毒之花費），無可懷疑。故被告黃威迪及李英豪此部分
    之犯行，已可認定。
  (三)【犯罪事實三】
    本部分犯罪事實，業經被告李英豪於警詢、偵查及本院審理
    中均坦承不諱（見警642 號卷第1 頁至第3 頁；偵4274號卷
    第69頁至第71頁；本院卷第32頁至第32頁反面、第117 頁）
    ，核與證人蔡名凱、張芳賓於檢察官面前之證述情節相符（
    見偵4274號卷第40頁至第42頁、第50頁至第52頁），復有附
    表四編號１至４所示通訊監察譯文在卷可憑，另有乙行動電
    話扣案可證。參諸前開通話內容，其中蔡名凱向被告李英豪
    表示「我在你家下面」，代表蔡名凱已於被告李英豪住家樓
    下等待之意；張芳賓向被告李英豪言稱：「可以拿500 嗎？
    」也足徵張芳賓要向被告李英豪購買500 元毒品之意。以上
    均與蔡名凱、張芳賓指證各節互核一致，同時與被告李英豪
    之自白相符。此外，被告李英豪於本案審理中供稱：我是賺
    施用（指原價賣出，但從中將部分毒品取出，供己施用，免
    除自身購毒之花費）等語（見本院卷第37頁），則被告李英
    豪主觀上有藉由前揭販毒行為從中牟利之意圖，無庸置疑。
    故被告李英豪此部分之犯行，亦可認定。
  (四)【犯罪事實四】
    此部分犯罪事實，已經被告李英豪於警詢、偵查及本院審理
    中均坦承不諱（見警907 號卷第8 頁反面、第28頁反面；偵
    4274號卷第84頁；本院卷第32頁反面、第117 頁），核與證
    人蔡名凱、吳定寓於偵查中之指證情節相符（見偵4274號卷
    第11頁、第51頁），並有附表四編號５、６之通訊監察譯文
    在卷可稽，另有乙行動電話扣案可資佐證。稽之前開通話內
    容，被告李英豪於電話中叫蔡名凱把電話拿給「俊宇」接聽
    ，表示蔡名凱要拿「東西」（指毒品），並要「俊宇」提供
    便宜的價格（即電話中所稱「認識的便宜一點」）；被告李
    英豪另與吳定寓通話時，吳定寓向被告李英豪提及「要去『
    越南之星』找『阿佑』（指許哲佑）」，即係要被告李英豪
    用吳定寓之電話與許哲佑通話之意，也足以證明吳定寓要透
    過被告李英豪從中牽線，向許哲佑拿毒品之事實，此部分均
    與蔡名凱、吳定寓之指證內容大致相符，也與被告李英豪之
    自白相合，堪以採信。此外，政府查緝販賣毒品之行為甚為
    嚴格，販賣毒品之刑責甚重，若非有利可圖，當無平白從事
    販毒行為之理，此應係符合常理之判斷。故本案因「俊宇」
    、許哲佑尚未到案，以致於無法由渠等之供述中得知有無獲
    利之事實，但渠等分別販賣愷他命與蔡名凱、吳昆燦（與吳
    定寓合資），依上述說明，主觀上自有從中營利之意圖無疑
    。從而，被告李英豪此部分之犯行，也堪認定。
三、綜上所陳，本案事證明確，被告3 人之犯行均可認定，應依
    法論科。
參、論罪科刑之理由：
一、按現行刑法關於（共同）正犯、從犯（幫助犯）之區別，係
    以其主觀之犯意及客觀之犯行為標準。凡以自己犯罪之意思
    而參與犯罪，無論其所參與者是否係犯罪構成要件之行為，
    皆為（共同）正犯，其以幫助他人犯罪之意思而參與犯罪，
    其所參與者，苟係犯罪構成要件之行為，亦為（共同）正犯
    ，必以幫助他人犯罪之意思而參與犯罪，其所參與者又為犯
    罪構成要件以外之行為，始為從犯（幫助犯）（最高法院25
    年上字第2253號判例意旨參照）。關於犯罪事實二之部分，
    被告李英豪為了由被告黃威迪處獲取0.2 公克之甲基安非他
    命供作報酬，而參與其中，縱其所參與者為販賣毒品之構成
    要件以外之行為，因其主觀上有為自己共同犯罪之意思，依
    前最高法院判例要旨，仍屬共同正犯。次按刑法上之幫助犯
    ，係對於犯罪與正犯有共同之認識，而以幫助之意思，對於
    正犯資以助力，而未參與實施犯罪之行為者而言。是以如未
    參與實施犯罪構成要件之行為，而係出於幫助之意思提供助
    力，即屬幫助犯，而非共同正犯（最高法院25年上字第2253
    號判例意旨參照）。針對犯罪事實四之部分，被告李英豪僅
    係居中聯絡，對各次交易提供必要助力，並未實施販賣毒品
    之構成要件行為，且被告李英豪係純以幫助販賣之意思參與
    其中，參前說明，應認其此部分之犯行，均係幫助犯而非共
    同正犯。則：
  (一)核被告李柏瑤就犯罪事實一(一)、(二)所為，均係犯毒品危害防
    制條例第4 條第3 項之販賣第三級毒品罪。
  (二)核被告黃威迪就犯罪事實二所為，係犯毒品危害防制條例第
    4 條第2 項之販賣第二級毒品罪。
  (三)核被告李英豪就犯罪事實二所為，係犯毒品危害防制條例第
    4 條第2 項之販賣第二級毒品罪；就犯罪事實三(一)至(四)所為
    ，均係犯毒品危害防制條例第4 條第3 項之販賣第三級毒品
    罪；就犯罪事實四(一)至(二)所為，均係犯刑法第30條第1 項前
    段，毒品危害防制條例第4 條第3 項之幫助販賣第三級毒品
    罪。起訴檢察官認被告李英豪所涉犯罪事實二之部分，僅成
    立刑法第30條第1 項（前段），毒品危害防制條例第4 條第
    2 項之幫助販賣第二級毒品罪云云，應有誤會，惟起訴之基
    本社會事實同一，應由本院變更起訴法條論處。
二、被告黃威迪持有第二級毒品之低度行為，應為其販賣之高度
    行為所吸收，不另論罪。至於被告李柏瑤、李英豪因販賣行
    為而持有第三級毒品之行為，卷內並無證據證明渠等持有數
    量達純質淨重20公克以上，本不成立犯罪，自無吸收之問題
    。
三、共同正犯之意思聯絡，原不以數人間直接發生者為限，即有
    間接之聯絡者，亦包括在內。如甲分別邀約乙、丙犯罪，雖
    乙、丙間彼此並無直接之聯絡，亦無礙於其為共同正犯之成
    立（最高法院77年臺上字第2135號判例意旨參照）。被告黃
    威迪與「哥哥」、被告李英豪分別具有販賣第二級毒品以營
    利之犯意聯絡，業如前述，卷內雖無直接證據可認被告李英
    豪和「哥哥」直接有販賣毒品之犯意聯絡存在，但依前最高
    法院判例要旨，仍無礙共同正犯之成立。是以，被告黃威迪
    、李英豪與「哥哥」間，就犯罪事實二所示之犯行，有犯意
    聯絡與行為分擔，應依刑法第28條之規定論以共同正犯。
四、被告李柏瑤所犯2 次販賣第三級毒品罪（犯罪事實一）及被
    告李英豪所犯1 次販賣第二級毒品罪（犯罪事實二）、4 次
    販賣第三級毒品罪（犯罪事實三）與2 次幫助販賣第三級毒
    品罪（犯罪事實四），犯意各別，行為各自獨立，均應分論
    併罰之。
五、被告3 人就上述犯行，均於偵查及審判中自白犯罪，均應適
    用毒品危害防制條例第17條第2 項之規定減輕渠等之刑。
六、被告李英豪幫助販賣第三級毒品之犯行（犯罪事實四），罪
    責較正犯為輕，均由本院適用刑法第30條第2 項之規定減輕
    其刑，並均依法遞減之。
七、刑之量定，為求個案裁判之妥當性，法律固賦予法院裁量權
    ，但此項裁量權之行使，除應依刑法第57條規定，審酌行為
    人及其行為等一切情狀，為整體之評價，並應顧及比例原則
    與平等原則，使罪刑均衡，輕重得宜，以契合社會之法律感
    情。且販賣毒品之人，其原因動機不一，犯罪情節未必盡同
    ，或有大盤毒梟者，亦有中、小盤之分，甚或僅止於吸毒者
    友儕間為求互通有無，其販賣行為所造成危害社會之程度自
    屬有異，法律科處此類犯罪，所設之法定最低本刑卻相同，
    不可謂不重。倘依其情狀處以有期徒刑，即足以懲儆，並可
    達防衛社會之目的者，自非不可依客觀之犯行與主觀之惡性
    二者加以考量其情狀，是否有可憫恕之處，適用刑法第59條
    之規定酌量減輕其刑，期使個案裁判之量刑，能斟酌至當，
    符合比例原則（最高法院95年度臺上字第788 號判決意旨參
    照）。又適用刑法第59條酌量減輕其刑時，並不排除同法第
    57 條 所列舉10款事由之審酌（最高法院70年度第6 次刑事
    庭會議決議參照）。本院審酌：(一)被告李柏瑤販賣第三級毒
    品之對象僅有被告李英豪1 人，次數僅有2 次，單次販賣金
    額不過500 元或1,000 元之譜，次數甚少，也難認有實際獲
    利（這2 次交易均由被告李英豪賒帳），故販毒情節與盤商
    或毒梟有別，且被告李柏瑤患有精神分裂症，平日仰賴藥物
    控制病情，又父母離異，教育程度也僅有國中畢業，此有臺
    中市維新醫院出具之診斷證明書、重大傷病免自行負擔證明
    卡等在卷可參（見本院卷第65頁至第66頁），可認被告李柏
    瑤平日身體狀況不佳，家境也不健全，在社會上競爭能力較
    差，則其誤入歧途從事販賣毒品之行為，不應全然歸責於被
    告李柏瑤，家庭、社會同有責任。2.被告黃威迪販賣第二級
    毒品之對象僅有1 人，且販賣毒品所得均交回「哥哥」掌管
    ，且被告黃威迪之教育程度國中畢業，父親黃金水已經亡故
    ，可見被告黃威迪家境也不健全，本案係因涉世未深，社會
    經驗不足、智慮淺薄，才會淪為他人販賣毒品之利用工具，
    與一般從事販賣第二級毒品之人相較，犯罪情節較為輕微。
    3.被告李英豪販賣第二級毒品之對象僅有1 人，次數只有1
    次，而販賣第三級毒品之對象也僅有2 人，次數不過4 次，
    屬於小額零星販賣而已，獲利難認豐碩，且被告李英豪自承
    父親積欠大筆債務已經跑路，必須由其負擔妹妹之學費，教
    育程度也僅國中畢業，則被告李英豪之家庭狀況同有問題，
    智識程度亦不高。基上各情，本院認3 位被告之犯罪情狀均
    有值得憫恕之處，若就被告3 人所犯販賣第二、三級毒品罪
    （即犯罪事實一至三）科以法定最低刑度之刑，尚嫌過重，
    而有情輕法重之處，客觀上足以引起一般人之同情，爰均適
    用刑法第59條之規定，減輕此部分之刑，並均依法遞減之。
八、本院考量上情，並斟酌被告3 人犯後均已坦承犯罪，犯後態
    度良好，暨被告3 人均未曾因故意犯罪受有期徒刑以上刑之
    宣告（見臺灣高等法院被告前案紀錄表）等一切情狀，就被
    告李柏瑤、黃威迪之部分，分別量處如主文所示之刑，再定
    其應執行之刑，並就被告李英豪之部分，分別量處如附表一
    編號１至７所示之刑，再定其應執行之刑如主文所示。
九、被告3 人未曾因故意犯罪受有期徒刑以上刑之宣告，業如前
    述，可信被告3 人平日素行尚可，本案係因年紀尚輕，思慮
    不周才誤觸刑典，以被告3 人之家庭狀況及犯案情節，均難
    認為惡性重大，歷此偵審程序，當能知所警惕，均信無再犯
    之虞，本院再考量若令3 位被告入監服刑，以被告3 人所受
    宣告刑之刑度及年齡、智識程度、家庭狀況，可能在達到懲
    戒或教化效果前，就又在監獄大染缸中沾染惡習出監，甚至
    自暴自棄，每況愈下，難以融入社會，回歸家庭，反之，若
    讓3 位被告有心改過，願意在外工作、打拼，並藉緩刑之督
    促與教誨（含後述勞動服務、保護管束等制度），讓渠等脫
    離以往生活環境，重新做人，因而矯治、重獲新生之機率，
    可能較大，故本院權衡再三，仍認為本案3 位被告所受之宣
    告刑均以暫不執行為適當，爰適用刑法第74條第1 項第1 款
    之規定，各宣告緩刑4 年（被告李柏瑤及黃威迪）、5 年（
    被告李英豪）。並視被告3 人犯罪情節之輕重，適用刑法第
    74條第2 項第5 款、第93條第1 項第2 款規定，命被告3 人
    各向執行檢察官指定之政府機關、政府機構、行政法人、社
    區或其他符合公益目的之機構或團體，提供200 小時（被告
    李柏瑤）、220 小時（被告黃威迪）及240 小時（被告李英
    豪）之義務勞務，同時宣告在緩刑期間付保護管束，由觀護
    人為適當督促，並發揮附條件緩刑制度之立意，用啟自新。
    又被告3 人究應向何機關團體提供義務勞務，屬執行之問題
    ，應由執行檢察官斟酌立法意旨、被告3 人之專才與各機關
    團體之需求妥為指定，併此陳明。至被告李柏瑤另因販賣毒
    品案件，經檢察官提起公訴，並由本院以100 年度訴字第80
    1 號案件審理中乙事，因另案仍在審理調查階段，基於「無
    罪推定原則」，無法逕認被告李柏瑤確有另案起訴書所指犯
    行，本院也無從（也不可）以之作為本案不予宣告緩刑之依
    據，亦一併陳明。
十、毒品危害防制條例第19條第1 項規定，犯第4 條之罪者，其
    供犯罪所用或因犯罪所得之財物，均沒收之，如全部或一部
    不能沒收時，追徵其價額或以其財產抵償之。但該條項並無
    如同條例第18條第1 項所定「不問屬於犯人與否，沒收之」
    之明文，自屬相對沒收主義之立法。是其應沒收之物，應以
    屬被告所有者為限（最高法院95年度臺上字第305 號判決意
    旨參照）。且屬於本條所定沒收之標的，如得以直接沒收者
    ，判決主文僅宣告沒收即可，不生「追徵其價額」或「以其
    財產抵償之」問題，須沒收之標的全部或一部不能沒收時，
    始生「追徵其價額」或「以其財產抵償之」選項問題。而「
    追徵其價額」或「以其財產抵償之」係屬兩種選項，分別係
    針對現行貨幣以外之其他財產與現行貨幣而言。其中，「追
    徵其價額」者，係指所沒收之物為金錢以外之其他財物而無
    法沒收時，因其實際價值不確定，應追徵其價額，使其繳納
    與原物相當之價額，並無以其財產抵償之問題。倘嗣後追徵
    其金錢價額，不得結果而須以其財產抵償者，要屬行政執行
    機關依強制執行之法律之執行問題，即無不能執行之情形，
    自毋庸諭知「或以其財產抵償之」。如不能沒收之沒收標的
    為金錢時，因價值確定，判決主文直接宣告「以其財產抵償
    之」即可，不發生追徵價額之問題（最高法院99年度第5 次
    刑事庭會議決議參照）。另外，共同正犯之犯罪所得為新臺
    幣時，係合併計算，且於全部或一部不能沒收時以其財產抵
    償之，為避免執行時發生重複沒收、抵償之情形，故各共同
    正犯之間係採連帶沒收主義，於裁判時僅諭知連帶沒收，不
    得就全體共同正犯之總所得對各該共同正犯分別重複諭知沒
    收，此與罰金刑應分別諭知、分別執行者不同（最高法院95
    年度臺上字第925 號、94年度臺上字第7421號判決意旨參酌
    ）。則：
  (一)被告黃威迪、李英豪共同販賣第二級毒品所得（犯罪事實二
    ）及被告李英豪販賣第三級毒品所得（犯罪事實三），均未
    扣案，應適用毒品危害防制條例第19條第1 項之規定宣告沒
    收之（其中販賣第二級毒品所得之部分，應由被告黃威迪、
    李英豪與「哥哥」連帶沒收），如全部或一部不能沒收時，
    以被告2 人之財產分別抵償之（其中販賣第二級毒品所得之
    部分，應以被告黃威迪、李英豪與「哥哥」之財產連帶抵償
    之）。又被告李柏瑤販賣予李英豪之部分（犯罪事實一），
    因未有所得，自無庸適用本條之規定沒收之。
  (二)被告李柏瑤持以販毒使用之甲行動電話（含搭配使用之門號
    0000000000號晶片卡1 張），均為被告李柏瑤所有，業經被
    告李柏瑤供認在卷（見本院卷第110 頁反面），應依前開規
    定諭知沒收（甲行動電話另案查扣，見本院卷第55頁至第64
    頁，無不能沒收之問題，爰不另為追徵價額之諭知）。
  (三)被告李英豪持以販毒（含幫助販賣）使用之乙行動電話（不
    含搭配使用之門號0000000000號晶片卡1 張），為被告李英
    豪所有，亦經被告李英豪供述明確（見本院卷第126 頁反面
    ），復已扣案，應分別適用毒品危害防制條例第19條第1 項
    （犯罪事實二和三）及刑法第38條第1 項第2 款（犯罪事實
    四）之規定，於各罪項下宣告沒收（基於共犯責任共同原則
    ，也應於被告黃威迪所犯罪刑項下宣告沒收）。至門號0000
    000000號晶片卡1 張，非被告李英豪所有，同經被告李英豪
    供述甚詳（見本院卷第126 頁反面），自無法宣告沒收。
  (四)被告黃威迪持以販毒使用之丙行動電話（含搭配使用之門號
    0000000000號、0000000000號晶片卡各1 張），雖未扣案，
    但均為被告黃威迪所有，為被告黃威迪所是認（見本院卷第
    44頁反面），且無證據證明已經滅失，仍應依毒品危害防制
    條例第19條第1 項之規定宣告沒收，如全部或一部不能沒收
    時，追徵其價額（基於共犯責任共同原則，亦應於被告李英
    豪所共犯此一罪刑項下為相同之諭知）。
肆、應適用之法律：
一、刑事訴訟法第299 條第1 項前段、第300 條。
二、毒品危害防制條例第4 條第2 項、第3 項、第17條第2 項、
    第19條第1 項。
三、刑法第11條、第28條、第30條第1 項前段、第2 項、第51條
    第5 款、第59條、第74條第1 項第1 款、第2 項第5 款、第
    93條第1 項第2 款、第38條第1 項第2 款。
本案經檢察官黃煥軒到庭執行職務。
中    華    民    國   100    年    11    月    10    日
                  刑事第五庭  審判長法  官 許佩如
                                    法  官 鍾世芬
                                    法  官 王紹銘
以上正本證明與原本無異。
如不服本判決應於收受本判決後10日內向本院提出上訴書狀，並
應敘述具體理由。如未敘述上訴理由者，應於上訴期間屆滿後20
日內向本院補提理由書狀（均須按他造當事人之人數附繕本）「
切勿逕送上級法院」。
                                    書記官 洪秀虹
中    華    民    國   100    年    11    月    10    日
附錄本案論罪科刑法條：
中華民國刑法第30條
幫助他人實行犯罪行為者，為幫助犯。雖他人不知幫助之情者，
亦同。
幫助犯之處罰，得按正犯之刑減輕之。
毒品危害防制條例第4 條
製造、運輸、販賣第一級毒品者，處死刑或無期徒刑；處無期徒
刑者，得併科新臺幣2 千萬元以下罰金。
製造、運輸、販賣第二級毒品者，處無期徒刑或7 年以上有期徒
刑，得併科新臺幣1 千萬元以下罰金。
製造、運輸、販賣第三級毒品者，處5 年以上有期徒刑，得併科
新臺幣7 百萬元以下罰金。
製造、運輸、販賣第四級毒品者，處3 年以上10年以下有期徒刑
，得併科新臺幣3 百萬元以下罰金。
製造、運輸、販賣專供製造或施用毒品之器具者，處1 年以上7
年以下有期徒刑，得併科新臺幣1 百萬元以下罰金。
前5 項之未遂犯罰之。
【附表一：李英豪所犯罪刑一覽表】
┌──┬─────┬─────┬──────────────────┐
│編號│ 犯罪事實 │ 所犯罪名 │           宣告刑之內容             │
├──┼─────┼─────┼──────────────────┤
│ １ │犯罪事實二│毒品危害防│處有期徒刑壹年玖月。扣案之索尼易利信│
│    │所載共同販│制條例第4 │廠牌行動電話壹支（不含搭配使用之門號│
│    │賣甲基安非│條第2 項之│0000000000號晶片卡壹張）沒│
│    │他命之犯行│販賣第二級│收之。未扣案之摩托羅拉廠牌行動電話壹│
│    │          │毒品罪    │支（內含搭配使用之門號0000000│
│    │          │          │三七九號、0000000000號晶片│
│    │          │          │卡各壹張）沒收之，如全部或一部不能沒│
│    │          │          │收時，追徵其價額。未扣案之販賣第二級│
│    │          │          │毒品所得新臺幣參仟伍佰元應與共犯即真│
│    │          │          │實姓名、年籍均不詳，綽號「哥哥」之成│
│    │          │          │年男子與黃威迪連帶沒收之，如全部或一│
│    │          │          │部不能沒收時，以其與共犯即真實姓名、│
│    │          │          │年籍均不詳，綽號「哥哥」之成年男子與│
│    │          │          │黃威迪之財產連帶抵償之。            │
├──┼─────┼─────┼──────────────────┤
│ ２ │犯罪事實三│毒品危害防│處有期徒刑壹年參月。扣案之索尼易利信│
│    │(一)所載販賣│制條例第4 │廠牌行動電話壹支（不含搭配使用之門號│
│    │愷他命之犯│條第3 項之│0000000000號晶片卡壹張）沒│
│    │行        │販賣第三級│收之。未扣案之販賣第三級毒品所得新臺│
│    │          │毒品罪    │幣伍佰元沒收之，如全部或一部不能沒收│
│    │          │          │時，以其財產抵償之。                │
├──┼─────┼─────┼──────────────────┤
│ ３ │犯罪事實三│毒品危害防│處有期徒刑壹年參月。扣案之索尼易利信│
│    │(二)所載販賣│制條例第4 │廠牌行動電話壹支（不含搭配使用之門號│
│    │愷他命之犯│條第3 項之│0000000000號晶片卡壹張）沒│
│    │行        │販賣第三級│收之。未扣案之販賣第三級毒品所得新臺│
│    │          │毒品罪    │幣伍佰元沒收之，如全部或一部不能沒收│
│    │          │          │時，以其財產抵償之。                │
├──┼─────┼─────┼──────────────────┤
│ ４ │犯罪事實三│毒品危害防│處有期徒刑壹年參月。扣案之索尼易利信│
│    │(三)所載販賣│制條例第4 │廠牌行動電話壹支（不含搭配使用之門號│
│    │愷他命之犯│條第3 項之│0000000000號晶片卡壹張）沒│
│    │行        │販賣第三級│收之。未扣案之販賣第三級毒品所得新臺│
│    │          │毒品罪    │幣伍佰元沒收之，如全部或一部不能沒收│
│    │          │          │時，以其財產抵償之。                │
├──┼─────┼─────┼──────────────────┤
│ ５ │犯罪事實三│毒品危害防│處有期徒刑壹年參月。扣案之索尼易利信│
│    │(四)所載販賣│制條例第4 │廠牌行動電話壹支（不含搭配使用之門號│
│    │愷他命之犯│條第3 項之│0000000000號晶片卡壹張）沒│
│    │行        │販賣第三級│收之。未扣案之販賣第三級毒品所得新臺│
│    │          │毒品罪    │幣壹仟元沒收之，如全部或一部不能沒收│
│    │          │          │時，以其財產抵償之。                │
├──┼─────┼─────┼──────────────────┤
│ ６ │犯罪事實四│刑法第30條│處有期徒刑壹年參月。扣案之索尼易利信│
│    │(一)所載幫助│第1 項前段│廠牌行動電話壹支（不含搭配使用之門號│
│    │販賣愷他命│及毒品危害│0000000000號晶片卡壹張）沒│
│    │之犯行    │防制條例第│收之。                              │
│    │          │4 條第3 項│                                    │
│    │          │之幫助販賣│                                    │
│    │          │第三級毒品│                                    │
│    │          │罪        │                                    │
├──┼─────┼─────┼──────────────────┤
│ ７ │犯罪事實四│刑法第30條│處有期徒刑壹年參月。扣案之索尼易利信│
│    │(二)所載幫助│第1 項前段│廠牌行動電話壹支（不含搭配使用之門號│
│    │販賣愷他命│及毒品危害│0000000000號晶片卡壹張）沒│
│    │之犯行    │防制條例第│收之。                              │
│    │          │4 條第3 項│                                    │
│    │          │之幫助販賣│                                    │
│    │          │第三級毒品│                                    │
│    │          │罪        │                                    │
└──┴─────┴─────┴──────────────────┘
附表二：
┌──┬─────┬───────────────┬──────────┐
│編號│  時間    │       通訊監察譯文內容       │        備註        │
├──┼─────┼───────────────┼──────────┤
│ １ │100 年2 月│A：0000000000（李柏瑤）       │佐證犯罪事實一(一)。│
│    │26日0 時52│B：0000000000（李英豪）       │通訊監察譯文出處：│
│    │分        ├───────────────┤  警907 號卷第134 頁│
│    │          │B：喂。                       │  。                │
│    │          │A：到了，到了喔。（意指到達約 │                    │
│    │          │   定交易毒品地點）           │                    │
│    │          │B：好。                       │                    │
├──┼─────┼───────────────┼──────────┤
│ ２ │100 年3 月│A：0000000000（李柏瑤）       │佐證犯罪事實一(二)。│
│    │10日19時1 │B：0000000000（李英豪）       │通訊監察譯文出處：│
│    │分        ├───────────────┤  警907 號卷第140 頁│
│    │          │B：喂，你好。                 │  。                │
│    │          │A：我現在要過去你那裡。       │                    │
│    │          │B：你那裡有嗎？（意指有毒品嗎 │                    │
│    │          │   ）                         │                    │
│    │          │A：有啦。                     │                    │
│    │          │B：過來。                     │                    │
│    │          │A：好。                       │                    │
│    ├─────┼───────────────┼──────────┤
│    │100 年3 月│A：0000000000（李柏瑤）       │佐證犯罪事實一(二)。│
│    │10日19時13│B：0000000000（李英豪）       │通訊監察譯文出處：│
│    │分        ├───────────────┤  警907 號卷第140 頁│
│    │          │B：喂。                       │  。                │
│    │          │A：到了。（意指到達約定交易毒 │                    │
│    │          │   品地點）                   │                    │
│    │          │B：好。                       │                    │
│    ├─────┼───────────────┼──────────┤
│    │100 年3 月│A：0000000000（李柏瑤）       │佐證犯罪事實一(二)。│
│    │10日19時17│B：0000000000（李英豪）       │通訊監察譯文出處：│
│    │分        ├───────────────┤  警907 號卷第140 頁│
│    │          │B：喂。                       │  。                │
│    │          │A：我在你這裡轉角這裡喔，不是 │                    │
│    │          │   在警察局這裡。意指變更約交 │                    │
│    │          │   易毒品地點）               │                    │
│    │          │B：我有看見燈光。             │                    │
└──┴─────┴───────────────┴──────────┘
附表三：
┌──┬─────┬───────────────┬──────────┐
│編號│  時間    │       通訊監察譯文內容       │        備註        │
├──┼─────┼───────────────┼──────────┤
│１  │100 年3 月│A：0000000000（李英豪）       │佐證犯罪事實二。  │
│    │23日19時41│B：0000000000（黃威迪）       │通訊監察譯文出處：│
│    │分        ├───────────────┤  警907 號卷第152 頁│
│    │          │B：喂。                       │  。                │
│    │          │A：你是阿迪嗎？               │                    │
│    │          │B：你是誰？                   │                    │
│    │          │A：我是空仔他朋友。           │                    │
│    │          │B：怎樣？                     │                    │
│    │          │A：請教你身上有東西嗎？（意指 │                    │
│    │          │   身上有毒品嗎）             │                    │
│    │          │B：不是這種訊號。             │                    │
│    │          │A：不然呢？                   │                    │
│    │          │B：你在哪裡？                 │                    │
│    │          │A：下崙。                     │                    │
│    │          │B：比較遠一點。               │                    │
│    │          │A：空仔的電話又不通。         │                    │
│    │          │B：你方便過來嗎？董仔這裡。   │                    │
│    │          │A：哪裡？                     │                    │
│    │          │B：空仔他家隔壁。             │                    │
│    │          │A：空仔他家隔壁在哪裡？       │                    │
│    │          │B：拜媽視這裡。               │                    │
│    │          │A：簡仔那裡，要如何問你，你那 │                    │
│    │          │   裡有41嗎？（意指毒品重量） │                    │
│    │          │B：你等一下我打給你好嗎？     │                    │
│    │          │A：好。                       │                    │
│    │          │B：打這1支嗎？                │                    │
│    │          │A：打這1支。                  │                    │
│    ├─────┼───────────────┼──────────┤
│    │100 年3 月│A：0000000000（黃威迪）       │佐證犯罪事實二。  │
│    │23日19時43│B：0000000000（李英豪）       │通訊監察譯文出處：│
│    │分        ├───────────────┤  警907 號卷第152 頁│
│    │          │B：喂。                       │  。                │
│    │          │A：我阿迪，請問如何稱呼？     │                    │
│    │          │B：我阿豪，41多少？（意指詢問 │                    │
│    │          │   毒品價錢）                 │                    │
│    │          │A：35。（意指毒品價錢）       │                    │
│    │          │B：知道多重嗎？（意指詢問毒品 │                    │
│    │          │   重量）                     │                    │
│    │          │A：包括盒子9。（意指毒品重量9 │                    │
│    │          │   公克）                     │                    │
│    │          │B：包括盒子9，瞭解我等一下打給│                    │
│    │          │   你。                       │                    │
│    ├─────┼───────────────┼──────────┤
│    │100 年3 月│A：0000000000（李英豪）       │佐證犯罪事實二。  │
│    │23日19時45│B：0000000000（黃威迪）       │通訊監察譯文出處：│
│    │分        ├───────────────┤  警907 號卷第152 頁│
│    │          │電話未接通時英豪對阿燦說：我第│  。                │
│    │          │一次聽到這麼便宜要小心一點。（│                    │
│    │          │意指毒品很便宜）              │                    │
│    │          │B：喂。                       │                    │
│    │          │A：阿迪你有辦法過來下崙這裡。 │                    │
│    │          │   （意指約定交易毒品地點）   │                    │
│    │          │B：要去那裡有遙遠一點喔。     │                    │
│    │          │A：如果過來，貼你一點油錢如何 │                    │
│    │          │   ？                         │                    │
│    │          │B：我們一人一半路好嗎？       │                    │
│    │          │A：一人一半是到那裡？         │                    │
│    │          │B：你下崙是紅綠燈那裡嗎？     │                    │
│    │          │A：紅綠燈。                   │                    │
│    │          │B：派出所那個紅綠燈。         │                    │
│    │          │A：對。                       │                    │
│    │          │B：我知道，你等一下，我問一下 │                    │
│    │          │   打給你。                   │                    │
│    │          │A：好。                       │                    │
│    ├─────┼───────────────┼──────────┤
│    │100 年3 月│A：0000000000（李英豪）       │佐證犯罪事實二。  │
│    │23日19時46│B：0000000000（黃威迪）       │通訊監察譯文出處：│
│    │分        ├───────────────┤  警907 號卷第152 頁│
│    │          │B：喂。                       │  反面至第153 頁。  │
│    │          │A：阿迪嗎？                   │                    │
│    │          │B：嗯。                       │                    │
│    │          │A：現在有辦法過來嗎？         │                    │
│    │          │B：我先去找我哥哥再過去。     │                    │
│    │          │A：你要先去找你哥哥再過來。   │                    │
│    │          │B：嗯。                       │                    │
│    │          │A：瞭解，你說35。             │                    │
│    │          │B：嗯。                       │                    │
│    │          │A：我跟你說這是朋友介紹，包括 │                    │
│    │          │   盒子9，你把它弄成包括盒子7 │                    │
│    │          │   ，另外2另外裝起來。（意指要│                    │
│    │          │   將毒品分成大包重量裝7公克，│                    │
│    │          │   小包毒品重量裝2公克，其中2 │                    │
│    │          │   公克李英豪要賺走）         │                    │
│    │          │B：我大約裝。（意指大小2包毒品│                    │
│    │          │   重量不是很精準）           │                    │
│    │          │A：好OK。                     │                    │
│    │          │B：好。                       │                    │
│    │          │A：我等你電話。               │                    │
│    ├─────┼───────────────┼──────────┤
│    │100 年3 月│A：0000000000（李英豪）       │佐證犯罪事實二。  │
│    │23日20時0 │B：0000000000（黃威迪）       │通訊監察譯文出處：│
│    │分        ├───────────────┤  警907 號卷第153 頁│
│    │          │B：喂。                       │。                  │
│    │          │A：阿迪，你出門了嗎？         │                    │
│    │          │B：出門了。                   │                    │
│    │          │A：等一下，要叫你慢一點。     │                    │
│    │          │B：怎樣說？                   │                    │
│    │          │A：我是中間介紹人，人家突然不 │                    │
│    │          │   要買，我不敢讓你跑太遠。（ │                    │
│    │          │   意指賺取毒品差價之人）     │                    │
│    │          │B：現在如何？                 │                    │
│    │          │A：我在聯絡中，我等一下打給你 │                    │
│    │          │   ，你先不要出門。           │                    │
│    │          │B：好。                       │                    │
│    ├─────┼───────────────┼──────────┤
│    │100 年3 月│A：0000000000（李英豪）       │佐證犯罪事實二。  │
│    │23日20時1 │B：0000000000（黃威迪）       │通訊監察譯文出處：│
│    │分        ├───────────────┤  警907 號卷第153 頁│
│    │          │B：喂。                       │  至第153 頁反面。  │
│    │          │A：阿迪，你們在問東西如何。（ │                    │
│    │          │   意指毒品品質如何）         │                    │
│    │          │B：我感覺OK。                 │                    │
│    │          │A：他們說可以他們才要買，不可 │                    │
│    │          │   以就不要。                 │                    │
│    │          │B：是喔，我感覺不會差太遠。（ │                    │
│    │          │   意燈毒品品質不錯）         │                    │
│    │          │A：他們比較龜毛。             │                    │
│    │          │B：你等一下，換另外一個人來講 │                    │
│    │          │   電話。我小胖他朋友。       │                    │
│    │          │A：現在是人家拜託我處理的，人 │                    │
│    │          │   家說看東西有沒有效。       │                    │
│    │          │B：我感覺OK。（意指毒品品質不 │                    │
│    │          │   錯）看你，沒有人載他，他叫 │                    │
│    │          │   我載他，剛好他說到你，我們 │                    │
│    │          │   有見過面。                 │                    │
│    │          │A：瞭解，他們比較龜毛重品質。 │                    │
│    │          │B：他的樣品很漂亮。（意指毒品 │                    │
│    │          │   品質不錯）                 │                    │
│    │          │A：效果如何？                 │                    │
│    │          │B：我們二、三個人都OK。       │                    │
│    │          │A：你們都OK。                 │                    │
│    │          │B：嗯。                       │                    │
│    │          │A：瞭解等一下打給你們。       │                    │
│    │          │B：好。                       │                    │
│    ├─────┼───────────────┼──────────┤
│    │100 年3 月│A：0000000000（李英豪）       │佐證犯罪事實二。  │
│    │23日20時4 │B：0000000000（黃威迪）       │通訊監察譯文出處：│
│    │分        ├───────────────┤  警907 號卷第153 頁│
│    │          │B：喂。                       │  反面。            │
│    │          │A：阿迪麻煩你們跑一趟。（意指 │                    │
│    │          │   約定交易毒品）             │                    │
│    │          │B：好，OK。                   │                    │
│    │          │A：到了打給我。               │                    │
│    ├─────┼───────────────┼──────────┤
│    │100 年3 月│A：0000000000（黃威迪）       │佐證犯罪事實二。  │
│    │23日20時13│B：0000000000（李英豪）       │通訊監察譯文出處：│
│    │分        ├───────────────┤  警907 號卷第153 頁│
│    │          │B：喂。                       │  反面。            │
│    │          │A：豪哥嗎？                   │                    │
│    │          │B：嗯。                       │                    │
│    │          │A：要照你說的，幫你拆開嗎？   │                    │
│    │          │B：要，你們是9幫我拆2起來。（ │                    │
│    │          │   李英豪賺取其中2公克）      │                    │
│    │          │A：好。                       │                    │
│    ├─────┼───────────────┼──────────┤
│    │100 年3 月│A：0000000000（李英豪）       │佐證犯罪事實二。  │
│    │23日20時28│B：0000000000（黃威迪）       │通訊監察譯文出處：│
│    │分        ├───────────────┤  警907 號卷第153 頁│
│    │          │B：喂。                       │  反面。            │
│    │          │A：阿迪你們到哪裡了。（意指約 │                    │
│    │          │   定交易毒品）               │                    │
│    │          │B：到口湖這裡。               │                    │
│    │          │A：好。                       │                    │
│    ├─────┼───────────────┼──────────┤
│    │100 年3 月│A：0000000000（黃威迪）       │佐證犯罪事實二。  │
│    │23日20時33│B：0000000000（李英豪）       │通訊監察譯文出處：│
│    │分        ├───────────────┤  警907 號卷第153 頁│
│    │          │B：喂。                       │  反面至第154 頁。  │
│    │          │A：下來喔。                   │                    │
│    │          │B：喔。                       │                    │
│    │          │A：我們到派出所。（意指到達約 │                    │
│    │          │   定交易毒品地點）           │                    │
│    │          │B：你知道夜市嗎？             │                    │
│    │          │A：下崙夜市○○○道，你來7-11 │                    │
│    │          │   這裡。（意指約定交易毒品地 │                    │
│    │          │   點）                       │                    │
│    │          │B：好。                       │                    │
│    ├─────┼───────────────┼──────────┤
│    │100 年3 月│A：0000000000（李英豪）       │佐證犯罪事實二。  │
│    │23日20時37│B：0000000000（黃威迪）       │通訊監察譯文出處：│
│    │分        ├───────────────┤  警907 號卷第154 頁│
│    │          │B：喂。                       │  。                │
│    │          │A：你們是開三菱還是喜美。（意 │                    │
│    │          │   指到達約定交易毒品地點詢問 │                    │
│    │          │   販毒者駕駛之車子）         │                    │
│    │          │B：三菱。                     │                    │
│    │          │A：瞭解。                     │                    │
└──┴─────┴───────────────┴──────────┘
附表四：
┌──┬─────┬───────────────┬──────────┐
│編號│  時間    │       通訊監察譯文內容       │        備註        │
├──┼─────┼───────────────┼──────────┤
│ １ │99年3 月19│A：0000000000（張芳賓）       │佐證犯罪事實三(一)。│
│    │日18時50分│B：0000000000（李英豪）       │通訊監察譯文出處：│
│    │          ├───────────────┤  彰警刑偵一字第1000│
│    │          │B：你好。                     │  060907號卷第130 頁│
│    │          │A：你有空嗎？                 │  。                │
│    │          │B：有。                       │                    │
│    │          │A：我大約8點多才有空再過去。  │                    │
│    │          │B：好。                       │                    │
│    │          │A：8點多才有空嗎？            │                    │
│    │          │B：有。                       │                    │
│    │          │A：我拿錢過去，有可以拿5百嗎？│                    │
│    │          │B：嗯。                       │                    │
│    │          │A：可以拿5百嗎？（意指購買毒品│                    │
│    │          │   5百元）                    │                    │
│    │          │B：有啦。                     │                    │
│    │          │A：我8點多再打給你。          │                    │
│    │          │B：好。                       │                    │
│    ├─────┼───────────────┼──────────┤
│    │99年3 月19│A：0000000000（張芳賓）       │佐證犯罪事實三(一)。│
│    │日20時2 分│B：0000000000（李英豪）       │通訊監察譯文出處：│
│    │          ├───────────────┤  彰警刑偵一字第1000│
│    │          │B：喂。                       │  060907號卷第130 頁│
│    │          │A：要拿，大約20分鐘。         │  。                │
│    │          │B：20分。                     │                    │
│    │          │A：大約10-20分鐘。            │                    │
│    │          │B：好。                       │                    │
│    ├─────┼───────────────┼──────────┤
│    │99年3 月19│A：0000000000（張芳賓）       │佐證犯罪事實三(一)。│
│    │日20時22  │B：0000000000（李英豪）       │通訊監察譯文出處：│
│    │分        ├───────────────┤  彰警刑偵一字第1000│
│    │          │B：喂。                       │  060907號卷第130 頁│
│    │          │A：我剛到。                   │  。                │
│    │          │B：到了，我在這裡。           │                    │
│    │          │A：哪裡？                     │                    │
│    │          │B：你在哪裡？                 │                    │
│    │          │A：我在全家裡面。             │                    │
│    │          │B：全家裡面斜對面不是有個停車 │                    │
│    │          │   場？（意指約定交易毒品地點 │                    │
│    │          │   ）                         │                    │
│    │          │A：嗯。                       │                    │
│    │          │B：來有圍牆這個停車場。       │                    │
├──┼─────┼───────────────┼──────────┤
│ ２ │99年3 月20│A：0000000000（張芳賓）       │佐證犯罪事實一(四)。│
│    │日14時3 分│B：0000000000（李英豪）       │通訊監察譯文出處：│
│    │          ├───────────────┤  警907 號卷第130 頁│
│    │          │B：喂。                       │  反面。            │
│    │          │A：你說你在市內，我們過去找你 │                    │
│    │          │   ，可以嗎？                 │                    │
│    │          │B：我要回去了。               │                    │
│    │          │A：等一下要回來。             │                    │
│    │          │B：我現在要回去了。           │                    │
│    │          │A：你現在要出發了嗎？（女0980 │                    │
│    │          │   -063234）                  │                    │
│    │          │B：嗯。                       │                    │
│    │          │A：這樣我們車子先開好了。     │                    │
│    ├─────┼───────────────┼──────────┤
│    │99年3 月20│A：0000000000（李英豪）       │佐證犯罪事實一(四)。│
│    │日16時34分│B：0000000000（張芳賓）       │通訊監察譯文出處：│
│    │          ├───────────────┤  警907 號卷第130 頁│
│    │          │B：喂。                       │  反面。            │
│    │          │A：你在哪裡？                 │                    │
│    │          │B：我在汽車旅館前，這裡有間加 │                    │
│    │          │   油站。                     │                    │
│    │          │A：對啦，你在路旁嗎？         │                    │
│    │          │B：我在加油站旁。             │                    │
│    │          │A：好。                       │                    │
├──┼─────┼───────────────┼──────────┤
│ ３ │100 年2 月│A：0000000000（蔡名凱）       │佐證犯罪事實三(三)。│
│    │26日0 時55│B：0000000000（李英豪）       │通訊監察譯文出處：│
│    │分        ├───────────────┤  警907 號卷第134 頁│
│    │          │B：喂。                       │  。                │
│    │          │A：我在下面了。               │                    │
│    │          │B：你會走嗎，你怎道怎樣走。   │                    │
│    │          │A：我在你家下面。（意指到達約 │                    │
│    │          │   定交易毒品地點）           │                    │
│    │          │B：哭夭（台語），好。         │                    │
│    ├─────┼───────────────┼──────────┤
│    │100 年2 月│A：0000000000（蔡名凱）       │佐證犯罪事實三(三)。│
│    │26日1 時0 │B：0000000000（李英豪）       │通訊監察譯文出處：│
│    │分        ├───────────────┤  警907 號卷第134 頁│
│    │          │簡訊內容：開門。              │  。                │
│    │          │                              │                    │
│    │          │                              │                    │
│    ├─────┼───────────────┼──────────┤
│    │100 年2 月│A：0000000000（蔡名凱）       │佐證犯罪事實三(三)。│
│    │26日1 時2 │B：0000000000（李英豪）       │通訊監察譯文出處：│
│    │分【起訴書├───────────────┤  警907 號卷第134 頁│
│    │誤載為1 時│B：喂。                       │  至第135頁。       │
│    │21分許】  │A：哥哥你在那裡？             │                    │
│    │          │B：我在外面，馬上走下去。     │                    │
│    │          │A：我在你家。                 │                    │
│    │          │B：好，我馬上過去。           │                    │
│    │          │A：好。                       │                    │
├──┼─────┼───────────────┼──────────┤
│ ４ │100 年3 月│A：0000000000（蔡名凱）       │佐證犯罪事實三(四)。│
│    │20日18時35│B：0000000000（李英豪）       │通訊監察譯文出處：│
│    │分        ├───────────────┤  警907 號卷第146 頁│
│    │          │B：喂。                       │  至至第147 頁。    │
│    │          │A：你在幹什麼，怎麼現在才接電 │                    │
│    │          │   話？                       │                    │
│    │          │B：我在洗澡，怎樣？           │                    │
│    │          │A：我要胖胖的電話。（意指要毒 │                    │
│    │          │   販之小胖電話號碼）         │                    │
│    │          │B：他現在在外面，等一下會過來 │                    │
│    │          │   我這裡。                   │                    │
│    │          │A：晚一點會過去你那裡，不知道 │                    │
│    │          │   要等到何時？               │                    │
│    │          │B：我打給他看他怎樣，我下班時 │                    │
│    │          │   有打給他阿。               │                    │
│    │          │A：你每天都再打？             │                    │
│    │          │B：還好，昨天也有打。         │                    │
│    │          │A：這樣還沒有，你會吃死。     │                    │
│    │          │B：吃死好比沒吃死好。         │                    │
│    │          │A：錢多拿來給我花。           │                    │
│    │          │B：我都用欠著。（意指購買毒品 │                    │
│    │          │   都賒帳方式購買）           │                    │
│    │          │A：欠不用還。                 │                    │
│    │          │B：明天還。                   │                    │
│    │          │A：明天。                     │                    │
│    │          │B：我明天一條1萬元下來。      │                    │
│    │          │A：什麼1萬元？                │                    │
│    │          │B：我跟公司借的。             │                    │
│    │          │A：喔，你要借我嗎？           │                    │
│    │          │B：你要借多少？               │                    │
│    │          │A：沒有1萬也5千。             │                    │
│    │          │B：你這麼惡質。               │                    │
│    │          │A：沒5千也借3千。             │                    │
│    │          │B：你要先打給他嗎？           │                    │
│    │          │A：你要幫我拿嗎？             │                    │
│    │          │B：嗯。                       │                    │
│    │          │A：你要幫我拿嗎？             │                    │
│    │          │B：拿多少？                   │                    │
│    │          │A：2件（意指毒品數量）        │                    │
│    │          │B：你要如何給他？             │                    │
│    │          │A：我給你，你再跟他算（意指毒 │                    │
│    │          │   品 的錢先付給你，你再跟毒販│                    │
│    │          │   結帳）                     │                    │
│    │          │B：你撐得住嗎？               │                    │
│    │          │A：你先跟他算，說明天一起給他 │                    │
│    │          │   ，先拿一頓給我。           │                    │
│    │          │B：你先過來就好，我打給他。   │                    │
│    │          │A：好。                       │                    │
├──┼─────┼───────────────┼──────────┤
│ ５ │100 年3 月│A：0000000000（蔡名凱）       │佐證犯罪事實四(一)。│
│    │2 日20時10│B：0000000000（李英豪）       │通訊監察譯文出處：│
│    │分11秒    ├───────────────┤  警907 號卷第136 頁│
│    │          │B：喂。                       │  至第137 頁。      │
│    │          │A：他店關著。                 │                    │
│    │          │B：真得假得。                 │                    │
│    │          │A：裡面沒有人開一盞燈怎麼辦？ │                    │
│    │          │B：那你去清心。（意指去找人購 │                    │
│    │          │   買毒品）                   │                    │
│    │          │A：清新小站（元長鄉），怎樣說 │                    │
│    │          │   。                         │                    │
│    │          │B：飲料店你看有一個店員，電話 │                    │
│    │          │   拿給他。                   │                    │
│    │          │A：電話拿給店員。             │                    │
│    │          │B：年輕人。                   │                    │
│    │          │A：是嗎？                     │                    │
│    │          │B：對。                       │                    │
│    ├─────┼───────────────┼──────────┤
│    │100 年3 月│A：0000000000（蔡名凱）       │佐證犯罪事實四(一)。│
│    │2 日20時12│B：0000000000（李英豪）       │通訊監察譯文出處：│
│    │分        │C：馬克。                     │  警907 號卷第137頁 │
│    │          │D：俊宇。                     │  。                │
│    │          ├───────────────┤本院勘驗筆錄出處：│
│    │          │B：喂。                       │  本院卷第117 頁反面│
│    │          │A：喂。                       │  至第119頁。       │
│    │          │B：少年仔。                   │                    │
│    │          │A：喂。                       │                    │
│    │          │B：嘿。                       │                    │
│    │          │A：阿拿給他的店員嗎？         │                    │
│    │          │B：你看有沒有少年仔嗎？       │                    │
│    │          │A：少年仔？                   │                    │
│    │          │B：哼。                       │                    │
│    │          │A：什麼少年仔？               │                    │
│    │          │B：那個店員有沒有少年仔的？   │                    │
│    │          │A：男的還是女的？             │                    │
│    │          │B：男的男的。                 │                    │
│    │          │A：叫什麼名字你知道嗎？       │                    │
│    │          │B：你問看看馬克有沒有在那裡？ │                    │
│    │          │A：馬克嗎？                   │                    │
│    │          │B：嘿，馬克。                 │                    │
│    │          │A ：外面我有…同事，外面有人呢│                    │
│    │          │，你要問什麼問…（不清楚）    │                    │
│    │          │B：哈？                       │                    │
│    │          │A：問說燦坤、OK要嗎？         │                    │
│    │          │B：哄。                       │                    │
│    │          │A：對阿。有嗎？               │                    │
│    │          │A方旁人：在阿。               │                    │
│    │          │A：哈？                       │                    │
│    │          │A方旁人：在阿。               │                    │
│    │          │A ：阿叫他出來一下，說有電話要│                    │
│    │          │給他聽。那…是那個在賣的嗎    │                    │
│    │          │   ？                         │                    │
│    │          │B：哈？                       │                    │
│    │          │A：是那個在賣的嗎？           │                    │
│    │          │B：那是他的朋友啦。           │                    │
│    │          │A：喔。                       │                    │
│    │          │B：對啦。                     │                    │
│    │          │A：阿豪。                     │                    │
│    │          │C：阿豪喔。（換馬克講電話）   │                    │
│    │          │A：嘿。                       │                    │
│    │          │C：喂。                       │                    │
│    │          │B：喂馬克喔。                 │                    │
│    │          │C：嘿，怎樣？                 │                    │
│    │          │B：嘿我阿豪。                 │                    │
│    │          │C：嘿我知道。                 │                    │
│    │          │B：那個俊宇有在那裡嗎？       │                    │
│    │          │C：俊宇有阿，俊宇剛來，怎樣？ │                    │
│    │          │B：有喔？                     │                    │
│    │          │C：嘿。                       │                    │
│    │          │B：俊宇現在是不是在放東西？   │                    │
│    │          │C：我不知道呢。               │                    │
│    │          │B：有嗎？你你…你…           │                    │
│    │          │C：有，他在我旁邊，在我旁邊   │                    │
│    │          │B：你叫他聽，你叫他聽。       │                    │
│    │          │C：好好好，阿豪啦。           │                    │
│    │          │D：哈？                       │                    │
│    │          │C：阿豪啦。                   │                    │
│    │          │D：哪一個？                   │                    │
│    │          │C：李英豪                     │                    │
│    │          │D：喂。（換俊宇聽電話）       │                    │
│    │          │B：俊宇喔？                   │                    │
│    │          │D：哈。                       │                    │
│    │          │B：我阿豪。                   │                    │
│    │          │D：嘿。                       │                    │
│    │          │B：嘿，現在有在放東西嗎？     │                    │
│    │          │D：什麼？                     │                    │
│    │          │B：你現在有在丟東西嗎？       │                    │
│    │          │D：嘿，怎麼樣？               │                    │
│    │          │B ：有喔？我那個…我介紹一個朋│                    │
│    │          │友跟你認識，現在開車過去那一個│                    │
│    │          │是我朋友啦。                  │                    │
│    │          │D：嘿。                       │                    │
│    │          │B ：嘿阿嘿阿，阿要跟…要跟你拿│                    │
│    │          │東西啦。                      │                    │
│    │          │D：喔，好阿。                 │                    │
│    │          │B：嘿阿嘿阿。                 │                    │
│    │          │D：阿好。                     │                    │
│    │          │B：嘿，阿你的價錢是多少？喂。 │                    │
│    │          │D：你你…你都價錢…           │                    │
│    │          │B：哈？                       │                    │
│    │          │D：你…你價錢都怎樣？         │                    │
│    │          │B：聽不到，                   │                    │
│    │          │D ：我說你們的價錢都差不多是多│                    │
│    │          │少？                          │                    │
│    │          │B：我們這都4、5百這樣。       │                    │
│    │          │D：也是差不多阿。             │                    │
│    │          │B：有嗎？阿你那裡是多少？     │                    │
│    │          │D：差不多4、5百這裡而已。     │                    │
│    │          │B：有嗎？                     │                    │
│    │          │D：嘿阿。                     │                    │
│    │          │B：不然看有認識可以放軟一點？ │                    │
│    │          │D：哄，好阿好阿。             │                    │
│    │          │B ：對阿對阿，阿你叫我朋友聽一│                    │
│    │          │下。                          │                    │
│    │          │D：好好好。                   │                    │
│    │          │B：哄。                       │                    │
│    │          │A：喂，喂喂喂，喂。           │                    │
│    │          │B：喂，小凱喔，喂。           │                    │
│    │          │A：喂喂喂，喂…               │                    │
│    ├─────┼───────────────┼──────────┤
│    │100 年3 月│A：0000000000（蔡名凱）       │佐證犯罪事實四(一)。│
│    │2 日20時15│B：0000000000（李英豪）       │通訊監察譯文出處：│
│    │分        ├───────────────┤  警907 號卷第138 頁│
│    │          │B：喂，小凱我有交代好了，看怎 │  。                │
│    │          │   樣再打給我。               │                    │
│    │          │A：好，要跟你說幾個嗎？（意指 │                    │
│    │          │   購買多少毒品）             │                    │
│    │          │B：拿好跟我說。               │                    │
│    │          │A：好。                       │                    │
├──┼─────┼───────────────┼──────────┤
│ ６ │100 年6 月│A：0000000000（吳定寓）       │佐證犯罪事實四(二)。│
│    │2 日19時1 │B：0000000000（李英豪）       │通訊監察譯文出處：│
│    │分        ├───────────────┤  警907 號卷第169 頁│
│    │          │B：喂。                       │  反面。            │
│    │          │A：有要拿嗎？                 │                    │
│    │          │B：要拿。                     │                    │
│    │          │A：約在越南之星門口。         │                    │
│    │          │B：叫阿燦告訴他。             │                    │
│    │          │A：要差他嗎。                 │                    │
│    │          │B：怎樣啦。                   │                    │
│    │          │A：現金給他嗎。               │                    │
│    │          │B：嗯。                       │                    │
│    │          │A：要怎樣分，你2百我2百。     │                    │
│    │          │B：不是你要花。               │                    │
│    │          │A：9百呢，我等一下打給你。    │                    │
│    │          │B：好。                       │                    │
│    ├─────┼───────────────┼──────────┤
│    │100 年6 月│A：0000000000（吳定寓）       │佐證犯罪事實四(二)。│
│    │2 日19時5 │B：0000000000（李英豪）       │通訊監察譯文出處：│
│    │分        ├───────────────┤  警907 號卷第169 頁│
│    │          │B：喂。                       │  反面至第170 頁。  │
│    │          │A：還是我跟阿龍去越南之星找阿 │                    │
│    │          │   祐（許哲祐），我打給你，你 │                    │
│    │          │   自已跟阿祐說。             │                    │
│    │          │B：他電話中不講那個。         │                    │
│    │          │A：用我的電話你跟他說。       │                    │
│    │          │B：你要拿幾件？               │                    │
│    │          │A：不是5百嗎？1件而以。       │                    │
│    │          │B：喔。                       │                    │
│    │          │A：我跟阿龍先過去。           │                    │
│    │          │B：阿燦人呢？                 │                    │
│    │          │A：在董家。                   │                    │
│    │          │B：你跟阿龍在一起？           │                    │
│    │          │A：嗯，打給你，你跟阿祐說。   │                    │
│    │          │B：好。                       │                    │
└──┴─────┴───────────────┴──────────┘